臺灣高等法院臺中分院刑事裁定　　　　　　　　　九十三年度交抗字第三四七號
　　抗　告　人
　　即受處分人　丙○○
右列抗告人因違反交通管理處罰條例案件，不服臺灣彰化地方法院中華民國九十三年
四月十五日裁定（九十三年度交聲字第十七號）提起抗告，本院裁定如左：
    主      文
抗告駁回。
    理      由
一、抗告意旨略以：抗告人從未駕駛車牌號碼ＰＸ－四五八二號自用小貨車行駛於彰
    化縣永靖鄉○○路，原審駁回異議之聲請，尚有未洽云云。
二、按交通違規事件之裁罰，性質上屬於交通行政主管機關本於職權就公法上具體事
    件所為之決定而對外直接發生法律效果之單方行政行為；關於其新舊法之適用原
    則，參酌行政法院五十六年度判字第八一號判例意旨「本件原告行為時尚在舊所
    得稅法施行期間，實體上固應適用舊法，但被告官署稽徵程序係開始於現行所得
    稅法令公布施行以後，程序上即應適用新法」所示，係採「實體從舊，程序從新
    」之原則。自應適用行為時即修正前之舊法，尚無新舊法之比較問題。本件受處
    分人之違規行為係於民國八十九年九月十二日，自應適用九十年一月七日修正前
    之道路交通管理處罰條例之規定據以裁罰。
三、本件原審以異議人於八十九年九月十二日九時三十分許，駕駛車牌號碼ＰＸ－
    四五八二號自用小貨車，行駛於彰化縣永靖鄉○○路，因未領有駕駛執照駕車，
    經執行交通稽查勤務之彰化縣警察局員林分局員警甲○○加以攔檢，並當場填掣
    本件舉發違反道路交通管理事件通知單，經異議人當場簽名無訛，又本件應到案
    日期為同年九月二十七日，異議人於期限內未繳納罰鍰或到案聽候裁決，嗣經原
    處分機關依前揭道路交通管理處罰條例第二十一條第一項第一款及違反道路交通
    管理事件統一裁罰標準表規定，裁處罰鍰一萬二千元等情，有彰化縣警察局舉發
    違反道路交通管理事件通知單（彰警交字第Ｉ00000000號）、原處分機
    關九十三年二月四日投監四字第裁六五－Ｉ00000000裁決書及汽車駕駛
    人資料各一份在卷可稽。證人即上開自用小貨車原車主乙○○於法院調查中結
    證稱：「（問：是否認識庭上之異議人？）之前異議人在我們那邊的市場買菜出
    去賣，別人介紹我們認識，我把車子賣給他。‧‧‧距今至少四年前我賣給他，
    但賣完二年，異議人都沒有辦過戶，所有的紅單都寄到我這裡。因為紅單太多，
    我才到監理所把紅單繳完，並註銷車牌號碼。（問：你賣車的對象確定是庭上之
    異議人？）我確定就是他。」等語明確，並有汽車異動歷史查詢、汽車車籍查詢
    各一紙在卷可稽，參酌證人對於如何與異議人相識進而從事車輛買賣交易之始末
    情節證述詳實，況證人乙○○與異議人間並無夙怨，衡情應無甘冒偽證重罪之風
    險，誣指異議人之理。異議人雖辯稱：伊曾遺失身分證，恐係遭人冒用云云，
    且其於另案交通違規事件中，亦以上開辯詞向法院聲明異議，經本院（即臺灣彰
    化地方法院）以九十二年度交聲字第八四號交通裁定不罰在案，有九十二年度交
    聲字第八四號交通裁定一紙在卷可參，經調取該交通事件全卷核閱無訛。然經函
    詢南投縣竹山鎮戶政事務所，異議人雖曾於九十年二月二月十五日因遺失而申請
    補發國民身分證，有南投縣竹山鎮戶政事務所九十二年五月三十日竹戶字第○九
    二○○○一二五二號函所附補領國民身分證申請書附卷可按，惟細核申請書所載
    遺失時間為八十九年十一月二十五日，係於本件交通違規日期之後，異議人此部
    分辯解，尚非可採。再本件舉發員警甲○○到庭證稱；伊於值勤中遇有無照駕
    駛案件，均有要求被舉發人當場書寫其姓名、年籍、地址等詳細資料以利日後追
    查之習慣等語，並提出被舉發人當場所書寫資料一份供參，於本案調查中亦當庭
    命異議人書寫姓名及地址，經以肉眼辨識上開筆跡雖未盡相符，然經核對異議人
    於本案當庭所書寫之筆跡，與其於上開九十二年度交聲字第八四號調查中當庭書
    寫者亦有相當程度之差異，足見異議人先後二次於本院當庭書寫之內容，均有刻
    意違反其平日書寫習慣之嫌，是此部分筆跡之不同，尚難供作有利異議人之認定
    ，認異議人所辯，難認屬實，原處分機關依九十年一月七日修正前之道路交通管
    理處罰條例第二十一條第一項第一款規定，並依違反道路交通管理事件統一裁罰
    標準表，裁處異議人罰鍰一萬二千元，尚無違誤，駁回異議人之聲明異議，業於
    理由中敘述綦詳，核其認事、用法均無不當，證人乙○○於本院仍證述：丙○○
    住在竹山，到永靖買菜回去賣，他的車子壞掉，伊經由阿農介紹於八十五年間將
    ＰＸ—四五八二號小貨車以十萬元賣他，後來他一直不辦過戶，車子違規，稅金
    、罰鍰都不願繳，過了一、二年他到市場買菜的時候，伊將車牌拔掉等語，並提
    出抗告人簽寫之切結書一份在卷可參，抗告人右開抗告並無理由，應予駁回。
四、據上論斷，應依道路交通案件處理辦法第二十六條、刑事訴訟法第四百十二條，
    裁定如主文。
中      華      民      國      九十三     年     六      月   二十三   日
                                臺灣高等法院臺中分院刑事第九庭
                                      審判長法  官  陳  筱  珮
                                            法  官  張  國  忠
                                            法  官  康  應  龍
右正本證明與原本無異。
不得再抗告。
                                            書記官  黃  薰  慧
中      華      民      國      九十三     年     六      月   二十五   日
                                                                        Ｒ
